

César Jaquiéry

Wirtschaftsinformatiker BSc (FHNW)



11.01.1996, Schweizer



cesarjaquiery.ch



+41 76759 83 45 c.jaquiery@gmail.com



Münchensteinerstrasse 150 4053 Basel

⋓ Kurzprofil

Als Absolvent in Wirtschaftsinformatik mit Schwerpunkt Programmierung bringe ich Flexibilität und eine zielgerichtete Arbeitsweise mit. Qualität und Zuverlässigkeit stehen bei mir an erster Stelle. Ich bin mir sicher, dass ich Ihnen mit meiner Ausbildung, Berufserfahrung und meiner kontaktfreudigen Persönlichkeit einen Mehrwert bieten kann. Mehr über meine beruflichen Fähigkeiten erfahren Sie auf meiner Webseite.

BERUFSERFAHRUNG

Nov 2023 - Feb 2024

Auslandaufenthalt

Asien

Okt 2023 - Nov 2023

Zivildienst im IT-Support

Liestal

- First- und Second-Level Support
- Unterstützung bei der Bewältigung eines Ransomware-Angriffs

Okt 2022 - Sep 2023

Student Trainee - IT Business Applications
Siegfried AG

▼ Zofingen

- Entwicklung und Optimierung von Skripten in diversen Programmiersprachen
- Gestaltung und Anpassung von BPMN-Prozessen in Solution Manager (SAP) und Signavio
- Beratung & Evaluation in Applikationen, Technologien und Prozessautomation
- Internationale Zusammenarbeit und Koordination mit verschiedenen
 Stakeholdern an mehreren Standorten, hauptsächlich in englischer Sprache

Aug 2022 - Sep 2022

Zivildienst im IT-Support

Basel

Mär 2019 - Jun 2020

Geomatiker

Rapp Infra AG

Basel

- Verantwortung für die Leitung von Vermessungsteams bei diversen Projekten, inklusive Aufnahmen und Absteckungen
- Fachkundige Aufnahme, Berechnung und Analyse von Laserscan-Punktwolken
- Geometrisierungen, Weiterverarbeitung der Daten und Erstellung detaillierter Protokolle
- Qualitätskontrolle extern vergebener Vermessungen
- Administration und Bewirtschaftung der Vermessungsaufträge mittels GIS

César Jaquiéry

Wirtschaftsinformatiker BSc (FHNW)

Aug 2018 - Feb 2019	Sprachaufenthalt	Südamerika
Jun 2018 - Aug 2018	Geomatiker (befristet) Industrielle Werke Basel	♀ Basel
	_	
Jan 2018 - Mai 2018	Rekrutenschule als Motorfahrer	Wangen
Aug 2017 - Dez 2017	Geomatiker Rapp Infra AG	Basel

AUSBILDUNG

Aug 2020 - Sep 2023

Bachelor of Science in Wirtschaftsinformatik
Fachhochschule Nordwestschweiz

Studium mit Schwerpunkt Programmierung
Bachelor Thesis: Konzept für die Umsetzung von NFT-basierten Echtheitszertifikaten (Note 5.6)
Gesamtnotendurchschnitt: 5.2

Lehre als Geomatiker EFZ (mit Berufsmaturität)

Aug 2013 - Jul 2017

Lehre als Geomatiker EFZ (mit Berufsmaturitä Baugewerbliche Berufsschule Zürich

Basel

X SKILLS & TOOLS

- Beherrscht:
 - Java & Python
 - Spring Boot
 - Projektmanagement
- Grundkenntnisse in:
 - Type Script, HTML, CSS
 - Datenbanken (SQL)
 - CI/CD (AWS & GitHub Actions)

SPRACHEN

Deutsch Muttersprache

Englisch Gute Kenntnisse (B2-C1, Student trainee und Auslandaufenthalt)

Spanisch Basiskenntnisse (A2 - B1, 6 Mt. Auslandaufenthalt)

Französisch Grundkenntnisse (B2, Berufsmatura)

INTERESSEN & HOBBYS

- Kleine private IT-Projekte
- e IT-Projekte Wandern
 - Klettern
- Tauchen